【裁判字號】    96,審訴,1376
【裁判日期】    970131
【裁判案由】    毒品危害防制條例
【裁判全文】
臺灣桃園地方法院刑事判決            96年度審訴字第1376號
公  訴  人  臺灣桃園地方法院檢察署檢察官
被      告  甲○○
指定辯護人  本院公設辯護人  彭詩雯
上列被告因毒品危害防制條例案件，經檢察官提起公訴（96年度
毒偵字第5027號），嗣被告於準備程序進行中為有罪之陳述，經
本院合議庭裁定由受命法官獨任進行簡式審判程序後，聲請改依
協商程序而為判決，本院判決如下：
    主  文
甲○○施用第一級毒品，累犯，處有期徒刑捌月，扣案之海洛因
壹包連同包裝袋壹只（毛重零點公克，因鑑驗使用零點零貳零
公克，驗餘毛重零點貳捌公克）沒收銷燬之；又施用第二級毒品
，累犯，處有期徒刑陸月，扣案之甲基安非他命壹包連同包裝袋
壹只（毛重零點捌公克、因鑑驗使用零點零壹公克，驗餘毛重
零點柒捌柒公克）沒收銷燬之，扣案之吸食器壹組沒收。應執行
有期徒刑壹年，扣案之海洛因壹包連同包裝袋壹只（毛重零點
公克，因鑑驗使用零點零貳零公克，驗餘毛重零點貳捌公克）、
甲基安非他命壹包連同包裝袋壹只（毛重零點捌公克，因鑑驗使
用零點零壹公克，驗餘毛重零點柒捌柒公克）均沒收銷燬之，
扣案之吸食器壹組沒收。
    事實及理由
一、本件被告所犯係死刑、無期徒刑或最輕本刑為3 年以上有期
    徒刑以外之罪，其於準備程序中就被訴事實為有罪之陳述，
    經本院告知簡式審判程序之旨，並聽取公訴人、被告及辯護
    人之意見後，爰依刑事訴訟法第273 條之1 第1 項規定合議
    裁定由受命法官獨任進行簡式審判程序。
二、被告甲○○前有違反廢止前麻醉藥品管理條例、賭博、毒品
    危害防制條例等前科，其中於民國83年間，因違反廢止前麻
    醉藥品管理條例案件，經臺灣高等法院以83年度上訴字第62
    19號判決判處有期徒刑6 月、5 年2 月，應執行有期徒刑5
    年3 月確定，於84年12月8 日入監執行，於86年5 月26日假
    釋出監並交付保護管束，後經撤銷假釋，於90年1 月29日入
    監執行殘刑有期徒刑3 年3 月又16日，並於93年3 月3 日縮
    短刑期執行完畢；又於94年間，因違反毒品危害防制條例案
    件，經臺灣新竹地方法院以94年度易字第435 號判決判處應
    執行有期徒刑9 月（施用第二級毒品部分判處有期徒刑6 月
    ，持有第一級毒品部分判處有期徒刑3 月）確定後，於94年
    12月21日入監執行，嗣於95年9 月20日執行完畢（均構成累
    犯）。
三、被告甲○○另於88年間，因施用毒品案件，經臺灣新竹地方
    法院以88年度毒聲字第1341號裁定送觀察、勒戒後，認有繼
    續施用毒品傾向，經臺灣新竹地方法院以88年度毒聲字第16
    48號裁定令入戒治處所施以強制戒治，嗣因前揭強制戒治屆
    滿3 月，其成效經評定合格，經臺灣新竹地方法院以89年度
    毒聲字第265 號裁定停止戒治，所餘戒治期間交付保護管束
    ，復因違反保護管束情節重大，經臺灣新竹地方法院以89年
    度毒聲字第1905號裁定撤銷停止戒治，令入戒治處所施以強
    制戒治，嗣於90年1 月28日強制戒治期滿執行完畢，並經臺
    灣新竹地方法院檢察署檢察官於90年5 月23日以90年度戒毒
    偵字第101 號為不起訴處分確定；又五年內，於93、94年間
    ，復因施用毒品案件，經臺灣新竹地方法院以94年度易字第
    435號判決判處有期徒刑6月確定。詎其猶不知悛悔，明知海
    洛因、安非他命係業經公告列為毒品危害防制條例第2 條第
    2 項第1 款、第2 款之第一、二級毒品，不得非法持有、施
    用，竟基於施用第一級毒品海洛因及第二級毒品安非他命之
    犯意，於96年9 月1 日上午9 時許，在桃園縣龍潭鄉○○路
    45號停車場內，以海洛因捲入香煙內吸食之方式施用第一級
    毒品海洛因，及以將毒品安非他命置於玻璃球吸食器（非專
    供）內，以火燒烤吸食其產生煙霧方式，施用第二級毒品安
    非他命各1 次。嗣於96年9 月1 日上午11時15分許，在上開
    停車場為警查獲，並扣得其所有之第一級毒品海洛因1 包連
    同包裝袋1 只（毛重0.3 公克，驗餘毛重0.28公克）、第二
    級毒品甲基安非他命1 包連同包裝袋1 只（毛重0.8 公克，
    驗餘毛重0.787 公克）及其所有供（但非專供）施用第二級
    甲基安非他命所用之吸食器1 組。案經桃園縣政府警察局龍
    潭分局報請臺灣桃園地方法院檢察署檢察官偵查起訴。
四、證據名稱：
    (一)被告於本院準備程序中之自白。
    (二)台灣檢驗科技股份有限公司濫用藥物尿液檢驗報告暨桃園
      縣政府警察局龍潭分局被採尿人姓名對照表、桃園縣政府
      警察局龍潭分局扣押筆錄、扣押物品清單各1 紙、台灣檢
      驗科技股份有限公司濫用藥物檢驗報告2 紙附卷可稽。
    (三)海洛因1包連同包裝袋1只（毛重0.3公克，驗餘毛重0.28
      公克）、第二級毒品甲基安非他命1包連同包裝袋1 只（
      毛重0.8 公克，驗餘毛重0.787公克）及吸食器1組等扣案
      可資佐證。
五、本件經檢察官與被告於審判外達成協商之合意且被告已認罪
    ，其合意內容為：就施用第一級毒品部分，被告願受科刑範
    圍各為有期徒刑8 月；就其施用第二級毒品部分，被告願受
    科刑範圍為有期徒刑6月，應執行有期徒刑1年。經查，上開
    協商合意並無刑事訴訟法第455條之4第1 項所列情形之一，
    檢察官聲請改依協商程序而為判決，本院爰不經言詞辯論，
    於協商合意範圍內為協商判決，合予敘明。
六、附記事項：
    扣案之白色粉末1包（毛重0.3 公克，因鑑驗使用0.02公克）
    及透明結晶1 包（毛重0.8公克，因鑑驗使用0.013公克），
    經送台灣檢驗科技股份有限公司鑑定結果，確分別含有海洛
    因及甲基安非他命成分，有台灣檢驗科技股份有限公司濫用
    藥物檢驗報告書各1 紙在卷可稽，均應依毒品危害防制條例
    第18條第1 項前段規定，均沒收銷燬之；包裹第一、二級毒
    品海洛因、甲基安非他命之包裝袋與前開毒品無從完全剝離
    ，併依毒品危害防制條例第18條第1 項前段規定沒收銷燬之
    。另扣案之吸食器1 組，係被告所有，供其施用（但非專供
    ）第二級毒品甲基安非他命所用之物，業據其於檢察官偵訊
    中供明在卷，應依刑法第38條第1項第2款規定，宣告沒收。
七、應適用之法條：刑事訴訟法第273 條之1第1項、第455條之4
    第2 項、第455條之8，毒品危害防制條例第10條第1項、第2
    項、第18條第1項前段，刑法第11 條前段、第38條第1項第2
    款、第47條第1項、第51條第5款。
九、本判決除有刑事訴訟法第455條之4第1項第1款、第2款、第4
    款、第6款、第7款所定情形之一，或違反同條第2 項規定者
    外，不得上訴。
十、如不服本件判決，得自收受判決送達之日起10日內，向本院
    提出上訴書狀，上訴於第二審法院。
本案經檢察官翁春鈴到庭執行職務。
中    華    民    國    97    年    1     月    31    日
                  刑事庭    法  官  徐  培  元
以上正本證明與原本無異。
                            書記官  楊  美  慧
中    華    民    國    97    年    2     月    12    日
附錄本件論罪科刑法條：
毒品危害防制條例第10條
施用第一級毒品者，處六月以上五年以下有期徒刑。
施用第二級毒品者，處三年以下有期徒刑。


司法院資訊處製作；財團法人民間司法改革基金會備份。
